臺灣板橋地方法院刑事裁定　　　　　　　94年度聲再字第13號
聲　請　人
即　被　告　甲○○
右被告因違反槍砲彈藥刀械管制條例案件，對本院於民國94年1
月19日以93年度訴字第2043號所為確定判決，聲請再審，本院裁
定如左：
    主  文
聲請駁回。
    理  由
一、本件聲請再審意旨詳如附件聲請狀所載。
二、按「有罪之判決確定後，有左列情形之一者，為受判決人之
    利益，得聲請再審︰六、因發現確實之新證據，足認受有罪
    判決之人應受無罪、免訴、免刑或輕於原判決所認罪名之判
    決者」，刑事訴訟法第420 條第1 項第6 款定有明文。
三、本件聲請人即被告甲○○於民國（下同）92年6 、7 月間某
    日，在其台北縣土城市○○街41巷2 號住處內，自其年籍不
    詳綽號「手槍」之成年男子處，收受持有仿FN廠半自動，可
    發射適用子彈，具有殺傷力之改造手槍乙把（含彈匣乙個，
    槍枝管制編號：0000000000，同時另收受持有2 顆不具殺傷
    力之土造子彈）乙情，雖據被告於本件聲請狀中否認持有上
    開改造手槍云云，辯稱：伊於92年9 月15日進入台北看守所
    ，92年10月22日移台北監獄，至93年1 月9 日執行完畢，實
    無於92年9 月間某日，在其上開住處內，將所「持有」上開
    改造手槍乙支（同時含上開不具殺傷力之土造子彈2 顆）交
    予同案被告齊明偉（原名齊春暈）保管云云；另聲請傳喚證
    人「李其政」其人，可證明伊與本件犯行無關云云。
四、經查：本件被告於右揭時地自「手槍」處收受持有上開改造
    手槍乙情，業據原審查證認定明確，此有本院依職權調取本
    院93年度訴字第2043號案卷，在卷可稽，並有本院93年度訴
    字第2043號判決載述綦詳，復有扣案之上開改造手槍乙支及
    其刑事警察局93年4 月6 日刑鑑字第0930065833號槍彈鑑定
    書乙份可佐，足堪認定。雖被告辯稱同案被告齊明偉所指述
    其持有交付上開改造手槍（同時含有上開不具殺傷力之改造
    子彈2 顆）之時間不符云云，惟：
    (一)查被告係前於「92年9 月26日」始因施用毒品案件，經送
      入台北看守所附設勒戒處所接受觀察、勒戒，並於「92年
      10月24日」經轉送入台北監獄附設強制戒治處所接受強制
      戒治，再於93年1 月9 日經裁定停止戒治付保護管束出所
      （按其保護管束至93年9 月25日始行期滿）乙節，此有被
      告之臺灣高等法院被告前案紀錄表乙份可稽，並非如被告
      所辯稱其於「92年9 月15日」即已入所接受觀察、勒戒，
      亦非係於「92年10月22日」移入台北監獄，更非係於「93
      年1 月9 日執行完畢」，至為顯然，是本件原審綜合卷內
      一切積極證據後，認被告於「92年9 月間（即25日以前）
      某日」，在其上開住處內將其所持有上開改造手槍乙支交
      予同案被告齊明偉保管乙節，自無任何矛盾或違誤之處，
      而堪採信，至為灼然。
    (二)至於被告另聲請傳喚證人「李其政」其人云云，惟被告上
      開犯行，不僅業據被告本人於偵查中供承明確，而核與證
      人陳姿秀於原審審理時證述之情節及證人即同案被告齊明
      偉迭次警詢、偵查中及原審審理時均證述之情節，均相符
      合，而據原審認定明確，此有上開本院93年度訴字第2043
      號案卷及其判決各乙份可佐，有如上述，雖被告所聲請傳
      喚證人「李其政」其人云云，而被告於原審案件審理時應
      已認識「李其政」其人之存在，則被告本得於原審審理時
      ，聲請原院傳喚調查之，茲被告於原審審理時，不僅未聲
      請原院傳喚調查證人「李其政」其人，且上開證人「李其
      政」其人復未曾於其他案件中，就上開同一事實作何證述
      之內容，而被告於本件原審判決後，復未能以上訴救濟之
      方式，在第二審審理時聲請傳喚調查上開證人「李其政」
      其人，至原審判決確定後，始行以「聲請再審」之方式，
      向本院聲請傳喚上開證人「李其政」其人到院，則上開證
      人「李其政」其人，顯非刑事訴訟法第420 條第1 項第6
      款所謂「審判時已存在，惟發現在後或審判時未經注意之
      『發現之新證據』」之屬，且亦非屬足以動搖本院上開93
      年度訴字第2043號刑事確定判決所認定被告上開犯罪事實
      結果或形式已足認上開確定判決認定事實有誤之「確實之
      新證據」，至為顯然。
五、綜上所述，本件被告以刑事訴訟法第420 條第1 項第6 款（
    聲請狀誤載為「第6 項」）為由，就本院上開93年度訴字第
    2043號案件聲請再審理云云，揆諸上述，為無理由，應予駁
    回。
據上論斷，應依刑事訴訟法第434 條第1 項，裁定如主文。
中    華    民    國    94    年    6    月    6    日
                  刑事第十六庭  審判長法  官  戴嘉清
                                      法  官  陳信旗
                                      法  官  林晏鵬
上列正本證明與原本無異。
如不服本裁定，應於裁定送達後五日內向本院提出抗告狀。
                                      書記官  陳君偉
中    華    民    國    94    年    6    月    6    日
